臺灣臺北地方法院刑事判決　　　　　　　　　　　　　　九十三年度易字第七五號
　　公　訴　人　臺灣臺北地方法院檢察署檢察官
　　被　　　告　丁○○
右列被告因竊盜案件，經檢察官提起公訴（九十二年度偵字第一八四三０號）及移送
併案審理（九十三年度偵字第四八號、九十三年度偵字第三八三一號、九十三年偵字
第六五六四號），本院判決如左：
　　主　　　文
丁○○連續行使偽造私文書，足以生損害於他人，處有期徒刑壹年捌月。
偽造如附表二編號一、所示簽帳單上「丙○○」之署押均沒收。
　　事　　　實
一、丁○○前於民國七十九年間、八十二年間、八十三年間迭犯竊盜罪，八十二年間
    並因偽造文書案件，經本院判處有期徒刑四年確定，於八十三年六月三日入監獄
    執行，經更定執行刑為四年五月，原應於八十七年六月二十日縮刑期滿，於八十
    五年三月九日假釋出監後，又因攜帶兇器竊盜及冒刷信用卡詐欺取財案件，經本
    院判處有期徒刑二年六月，嗣經臺灣高等法院撤銷改判處有期徒刑三年六月，刑
    前強制工作三年，經最高法院判決上訴駁回確定，因而遭撤銷假釋，於八十七年
    六月三十日入監執行上開偽造文書案件殘刑二年三月十三日，八十七年十二月二
    十三日移送臺東泰源技術訓練所執行強制工作，嗣因免予繼續執行強制工作，而
    於九十年五月八日出所，入監執行有期徒刑（殘刑二年三月十三日及有期徒刑三
    年六月），原縮刑期滿日為九十四年一月七日，於九十一年十一月十八日假釋出
    監後，又因連續竊盜及偽造文書案件，經本院於九十二年八月八日判處有期徒刑
    二年，竟仍不思悔改，另基於意圖為自己不法所有及行使偽造私文書之概括犯意
    ，先後於如附表一編號一至三所示之時、地，利用公司午休員工不在座位之機會
    ，徒手竊取乙○○、丙○○、甲○○置放在辦公室內如附表一編號一至三所示皮
    包及皮包內之財物，於竊得乙○○所有皮包後，於九十二年八月二十日下午一時
    三十分許即遭乙○○發覺，隨囑同事謝普佳追循自臺北市中山區○○○路○段六
    十五號大樓後方之逃生梯至四樓平台時，因已無出路，丁○○便與謝普佳回到上
    址十樓均輝股份有限公司之辦公室內，並經警在該逃生梯正下方地下停車場車道
    出入口處查獲其所竊得之ＬＶ皮包一個（內有如附表一編號一所示之財物）。其
    並持竊得如附表一編號二、三所示卡號之信用卡，在美商花旗銀行、世華聯合商
    業銀行及聯邦商業銀行尚未接獲持卡人丙○○及甲○○掛失遭竊之信用卡前，即
    於如附表二所示之時、地，持如附表二編號一、二所示之信用卡，向如附表二所
    示之各特約商店購買商品，除如附表二編號一所示冒刷時已因持卡人丙○○掛
    失信用卡、附表二編號二所示冒刷時因聯邦銀行信用卡中心之專員發現金額過大
    ，要求金飾專櫃詢問持卡人之正確年籍資料時，其見事跡敗漏倉皇逃逸，而均未
    成功外，其餘如附表二編號一、所示各特約商店之店員，均因信用卡尚未掛
    失，認其於如附表二編號一、所示簽帳單上偽造之簽名是持卡人丙○○本人
    之簽名，而陷於錯誤，交付其所購買如附表二編號一、所示之商品，足以生
    損害於丙○○本人與美商花旗銀行、世華聯合商業銀行等發卡銀行及新光三越百
    貨公司（南京西路店及信義店）等各特約商店就該簽帳單上簽名真正之認定與交
    付所持有之商品及消費款項之支付等簽帳消費付款等事宜。嗣經警調閱特約商店
    瑞山珠寶店監視錄影帶及借提丁○○偵詢，始查知其如附表一編號二、三所示之
    竊盜行為及如附表二所示之以竊得信用卡冒刷購物行為。
二、案經乙○○訴由臺北市政府警察局中山分局報請臺灣臺北地方法院檢察署檢察官
    偵查起訴及臺北市政府警察局松山分局報請臺灣臺北地方法院檢察署檢察官、甲○○訴由臺北市政府警察局中山分局報請臺灣臺北地方法院檢察署檢察官移送併
    案審理。
    理　　　由
一、右揭事實，業據被告丁○○於本院準備程序及審理時均坦承不諱，被告所供如附
    表一編號一所示之行為，核與告訴人乙○○於警詢、檢察官訊問時與證人即大樓
    管理員林貞銓於檢察官訊問時及同事謝文芸、謝普生、曾明斐（起訴書證據名稱
    5.誤載為曾「朋」斐）等人於警詢時之陳述情節相符，並有扣押筆錄、扣押物品
    目錄、贓物清冊與贓物照片及告訴人乙○○具領贓物之贓物認領保管收據等各一
    件附卷可稽；被告所供如附表一編號二及附表二編號一所示之行為，除經被害人
    丙○○於警詢及本院審理時審理時指陳在卷外，並經特約商店店員曹綠芳、林郁
    庭於警詢時陳述明確，且有美商花旗銀行爭議帳款一覽表、世華聯合商業銀行冒
    用消費帳款明細、新光三越百貨公司南西店與信義店簽帳單等各一紙、特約商店
    監視器錄影帶翻拍照片影本三紙、林郁庭指認照片一張等在卷可證；被告所供如
    附表一編號三及附表二編號二所示之行為，業經告訴人甲○○於警詢時指陳歷歷
    ，並有統一安聯人壽股份有限公司之現場指認照片四張及聯邦銀行信用卡盜刷明
    細一紙等在卷可稽，足認被告所為之自白與事實相符。本案事證明確，被告犯行
    堪以認定，應予依法論處。
二、核被告如附表一編號一、二、三所示之竊盜行為，係犯刑法第三百二十條第一項
    之竊盜既遂罪；如附表二編號一、所示偽造持卡人丙○○簽名於簽帳單上詐
    得財物之行為，係犯同法第二百十六條、第二百十條之行使偽造私文書罪及同法
    第三百三十九條第一項之詐欺取財既遂罪；如附表二編號一及附表二編號二所
    示之持卡欲冒刷購物而為店員察覺之行為，係犯同法第三百三十九條第三項、第
    一項之詐欺取財未遂罪。被告先後兩次在簽帳單上偽造如附表二編號一、所
    示之持卡人「丙○○」簽名之行為，係偽造簽帳單私文書之部分行為，不另論以
    刑法第二百十七條第一項之偽造署押罪，其先後二次偽造持卡人「丙○○」名義
    之簽帳單私文書進而行使，其偽造之低度行為均應為行使之高度行為吸收，不再
    論以偽造私文書罪。被告所犯三次竊盜既遂罪、二次行使偽造私文書罪、二次詐
    欺取財既遂罪及二次詐欺取財未遂罪間，分係時間緊接，方法相同，所犯各係構
    成要件相同之罪名，顯係基於概括犯意而反覆為之，均為連續犯，應依刑法第五
    十六條規定，分別論以連續竊盜既遂罪、連續行使偽造私文書罪及連續詐欺取財
    既遂罪，並均加重其刑。其所犯連續竊盜既遂罪、連續行使偽造私文書罪及連續
    詐欺取財既遂等罪間，有方法目的之牽連關係，應依刑法第五十五條規定，從較
    重之連續行使偽造私文書罪處斷，故被告如附表一編號一所示以外之犯罪事實雖
    皆未經檢察官起訴，然本院既認有上開裁判上一罪之關係，就移送併案審理部分
    ，自均應併予審理之。本院審酌被告前於七十九年間、八十二年間、八十三年間
    迭犯竊盜罪，八十二年間並因偽造文書案件，經本院判處有期徒刑四年確定，於
    八十三年六月三日入監獄執行，經更定執行刑為四年五月，原應於八十七年六月
    二十日縮刑期滿，於八十五年三月九日假釋出監後，又因攜帶兇器竊盜及冒刷信
    用卡詐欺取財案件，經本院判處有期徒刑二年六月，嗣經臺灣高等法院撤銷改判
    處有期徒刑三年六月，刑前強制工作三年，經最高法院判決上訴駁回確定，因而
    遭撤銷假釋，於八十七年六月三十日入監執行上開偽造文書案件殘刑二年三月十
    三日，八十七年十二月二十三日移送臺東泰源技術訓練所執行強制工作，嗣因免
    予繼續執行強制工作，而於九十年五月八日出所，入監執行有期徒刑（殘刑二年
    三月十三日及有期徒刑三年六月），原縮刑期滿日為九十四年一月七日，於九十
    一年十一月十八日假釋出監後，甫於九十二年八月八日因偽造文書案件，經本院
    判處有期徒刑二年，此有臺灣高等法院被告全國前案紀錄表可按，竟仍不知悔悟
    ，於本院判決後不過十二日，又以同樣手法，多次利用公司員工午休不在座位之
    機會，竊取他人之財物，並冒刷信用卡購物，對信用卡持卡人、特約商店及發卡
    銀行等造成之損害甚大，犯罪所得財物價值及犯罪後坦承犯行等一切情狀，認檢
    察官請求量處有期徒刑一年八月為適當，爰量處如主文所示之刑，以資懲儆。被
    告偽造如附表二編號一、所之示簽帳單上「丙○○」之署押，應依刑法第二
    百十九條規定併予宣告沒收之。
據上論斷，應依刑事訴訟法第二百九十九條第一項前段，刑法第五十六條、第二百十
六條、第二百十條、第三百三十九條第一項、第三百二十條第一項、第五十五條、第
二百十九條，罰金罰鍰提高標準條例第一條前段判決如主文。
本案經檢察官呂建興到庭執行職務
中　　　華　　　民　　　國　　九十三　　年　　　五　　　月　　　四    　日
                                    臺灣臺北地方法院刑事第十一庭
                                        審判長法　官  劉方慈
                                              法  官  陳容正
                                              法  官  朱夢蘋
右正本證明與原本無異。
如不服本判決，應於判決送達後十日內向本院提出上訴狀（應抄附繕本）。
                                              書記官  周小玲
中　　　華　　　民　　　國　　九十三　　年　　　五　　　月　　　五　　　日
 附表一：竊取財物
┌──┬────┬────┬─────┬───┬─────┬──┬───┐
│標號│竊盜時間│竊盜地點│　方　　法│被害人│竊取財物　│附註│告訴  │
│    │        │        │          │    　│(新臺幣)  │　  │      │
├──┼────┼────┼─────┼───┼─────┼──┼───┤
│一  │九十二年│臺北市南│趁午休時間│乙○○│皮包內有現│既遂│有    │
│    │八月二十│京東路三│進入被害人│      │金一千五百│    │      │
│    │日下午一│段六十五│公司竊取皮│      │元與富邦銀│    │      │
│    │時二十八│號十樓均│包        │      │行信用卡、│    │      │
│    │分許    │輝股份有│          │      │國泰銀行信│    │      │
│    │        │限公司  │          │      │用卡、臺新│    │      │
│    │        │        │          │      │銀行信用卡│    │      │
│    │        │        │          │      │各一張及花│    │      │
│    │        │        │          │      │蓮企銀、世│    │      │
│    │        │        │          │      │華銀行、郵│    │      │
│    │        │        │          │      │局、彰化銀│    │      │
│    │        │        │          │      │行金融卡各│    │      │
│    │        │        │          │      │一張、林茹│    │      │
│    │        │        │          │      │芬身分證、│    │      │
│    │        │        │          │      │健保卡各一│    │      │
│    │        │        │          │      │張　　　　│    │      │
├──┼────┼────┼─────┼───┼─────┼──┼───┤
│二  │九十二年│臺北市復│趁午休時間│丙○○│花旗銀行、│既遂│無    │
│    │九月一日│興北路五│進入被害人│      │世華銀行信│    │      │
│    │中午十二│十七號七│公司      │      │用卡各一張│    │      │
│    │時      │樓之四  │          │      │          │    │      │
├──┼────┼────┼─────┼───┼─────┼──┼───┤
│三  │九十二年│臺北市民│趁午休時間│甲○○│聯邦銀行信│既遂│有    │
│    │九月間某│生東路三│進入被害人│      │用卡一張  │    │      │
│    │日中午　│段一二八│公司      │      │          │    │      │
│    │　　　　│號五樓統│          │      │          │    │      │
│    │　　　　│一安聯人│          │      │          │    │      │
│    │　　　　│壽保險公│          │      │          │    │      │
│    │　　　　│司      │          │      │          │    │      │
└──┴────┴────┴─────┴───┴─────┴──┴───┘
附表二  以竊得信用卡冒刷購物
┌──┬───┬───┬────┬────┬───┬────┬─────┐
│編號│被害人│信用卡│冒刷時間│冒刷地點│方　法│詐購財物│詐欺既未遂│
│    │      │      │        │        │      │(新臺幣)│          │
├──┼───┼───┼────┼────┼───┼────┼─────┤
│一  │丙○○│花旗銀│九十二│臺北市南│偽造洪│金飾三萬│既遂      │
│    │      │行（卡│  年九月│京西路十│錦雲簽│八千一百│          │
│    │      │號：45│  一日下│二號新光│名    │六十二元│          │
│    │      │63-130│  午一時│三越百貨│      │        │          │
│    │      │0-7713│  三十一│公司「點│      │        │          │
│    │      │-3706 │  分    │睛品」金│      │        │          │
│    │      │）    │        │飾專櫃  │      │        │          │
│    │      │   　 ├────┼────┼───┼────┼─────┤
│    │      │      │九十二│臺北市西│持卡未│欲冒刷詐│未遂      │
│    │      │      │  年九月│寧南路一│過    │購金飾一│          │
│    │      │      │  一日下│二一號瑞│      │萬八千元│          │
│    │      │      │  午五時│山珠寶店│      │        │          │
│    │      │      │  十二分│        │      │        │          │
│    │      │      │  、十三│        │      │        │          │
│    │      │      │  分    │        │      │        │          │
│    │      ├───┼────┼────┼───┼────┼─────┤
│    │      │世華銀│九十二│臺北市松│偽造洪│美容用品│既遂      │
│    │      │行（卡│  年九月│壽路十一│錦雲簽│三萬四千│          │
│    │      │號：54│  一日下│號新光三│名    │二百元  │          │
│    │      │24-400│  午三時│越百貨公│      │        │          │
│    │      │0-0004│        │司美容專│      │        │          │
│    │      │-0443 │        │櫃      │      │        │          │
│    │      │）    │        │        │      │        │          │
├──┼───┼───┼────┼────┼───┼────┼─────┤
│二  │甲○○│聯邦銀│九十二年│臺北市南│持卡未│欲冒刷詐│未遂      │
│    │      │行（卡│十月七日│京西路十│過    │購金飾三│          │
│    │      │號：45│下午二時│二號新光│      │萬四千五│          │
│    │      │79-532│十九分）│三越百貨│      │百三十二│          │
│    │      │4-0842│移送併辦│公司「JU│      │元（移送│          │
│    │      │-1407 │意旨書誤│STGOLD」│      │併辦意旨│          │
│    │      │）    │載為九十│金飾專櫃│      │書誤載為│          │
│    │      │      │二年十月│        │      │三萬二千│          │
│    │      │      │二十一日│        │      │元）    │          │
│    │      │      │下午一時│        │      │        │          │
│    │      │      │三十一分│        │      │        │          │
│    │      │      │許）    │        │      │        │          │
└──┴───┴───┴────┴────┴───┴────┴─────┘
附錄：
刑法第二百十條
偽造、變造私文書，足以生損害於公眾或他人者，處五年以下有期徒刑。
刑法第二百十六條
行使第二百十條至第二百十五條之文書者，依偽造、變造文書或登載不實事項或使登
載不實事項之規定處斷。
刑法第三百三十九條
意圖為自己或第三人不法之所有，以詐術使人將本人或第三人之物交付者，處五年以
下有期徒刑、拘役或科或併科一千元以下罰金。
以前項方法得財產上不法之利益或使第三人得之者，亦同。
前二項之未遂犯罰之。
刑法第三百二十條
意圖為自己或第三人不法之所有，而竊取他人之動產者，為竊盜罪，處五年以下有期
徒刑、拘役或五百元以下罰金。
意圖為自己或第三人不法之利益，而竊佔他人之不動產者，依前項之規定處斷。
前二項之未遂犯罰之。
